【裁判字號】    97,執消債更,156
【裁判日期】    980911
【裁判案由】    更生事件
【裁判全文】
臺灣板橋地方法院民事裁定         97年度執消債更字第156號
聲  請  人  周正平
代  理  人  鄭志政律師
上列當事人聲請消費者債務清理事件，本院裁定如下：
    主  文
債務人所提如附件所示之更生方案應予認可。
    理  由
一、按債務人有薪資、執行業務所得或其他固定收入，法院認更
    生方案之條件公允者，得不經債權人會議可決，逕依債務人
    之聲請或依職權以裁定認可更生方案；法院為認可之裁定時
    ，因更生方案履行之必要，對於債務人在未依更生條件全部
    履行完畢前之生活程度，得為相當之限制，消費者債務清理
    條例第64條第1項、第62條第2項分別定有明文。
二、查本件債務人聲請更生，前經本院97年度消債更字第404 號
    裁定開始更生程序在案，有上開裁定一份在卷可參。債務人
    於民國 (下同)97 年12月29日具狀陳報更生方案，其條件分
    72期 (即6 年)， 每月還款新台幣 (下同)15,000 元，總清
    償金額為1,080,000 元，依其財產及收入狀況說明書，其支
    出以96年度台灣省最低生活標準計每月9,509 元計算。為釐
    清債務人目前之工作情況及相關支出細項暨債權人對
    本件更生方案之意見，本院乃於98年4 月8 日第一次召開債
    權人及債務人協商會議，經債務人到場就其財產及收入狀況
    提出具體報告並陳述更生方案，惟該次會議結論債權人希與
    債務人先行私下以銀行公會個別協商一致性方案進行協商，
    惟最末經債務人表達雙方無法達成合意致未能續行。嗣本院
    於同年5 月25日第二次召開債權人及債務人協商會議，嗣經
    出席債權人渣打國際商業銀行股份有限公司﹝原新竹商銀﹞
    、華南商業銀行股份有限公司、國泰世華商業銀行股份有限
    公司、荷商荷蘭商業銀行股份有限公司、臺灣銀行股份有限
    公司、中國信託商業銀行股份有限公司、友邦信用卡股份有
    限公司、慶豐商業銀行股份有限公司計8 名債權人之代理人
     ( 應 到10位，實到8 位)到 場陳述意見及自由磋商，於雙
    方交換意見後，由債務人當庭重新提出更生方案，條件定為
    分8年 清償，計96期，每月清償15,000元，總計清償
    1,440,000 元。
三、再查，債務人並無消費者債務清理條例第64條第2 項所定不
    應認可之消極事由存在，故得不經債權人會議可決，逕予認
    可更生方案。本院嗣後於98年8 月19日函知債權人就本件逕
    予認可前陳述意見，後債權人具狀大略主張： (一)債 務人
    還款成數太低，對債權人之債權不公。 (二)債 務人應與銀
    行進行個別協商一致性方案。(三)債 務人有過度浪費之情
     形 等語。惟查，本件既經本院先期召開債權人及債務人協
    商會議，該等債權人陳述之意見於前揭會議中均經出席當事
    人充分討論並交換意見，兩造對本件債務人之財務狀況應已
    有相當之共識。本院認為債務人任職於崇信不動產經紀有限
    公司近一年，每月平均薪資 (含金)約25,000 元，因領有
    底薪19,280元，應屬固定穩當之工作，此有上開公司出具之
    薪資給付證明可稽，又債務人在此之前任職喬信保全股份有
    限公司，薪資亦約25,000元至27,000元左右，歷年調幅有限
    ，是本件即以上開薪資25,000 元 作為更生方案評估合理與
    否之基準。債務人之父親現年54 歲 (44 年11月15日生)，
    長期失業，偶打零工維生，收入不穩定。母親於95年7 月間
    因故跌倒經送醫診治後，現為植物人長期安置於安養中心，
    每月需安養費3 萬餘元，此有天主教會耕莘醫院乙種診斷證
    明書及景安老人養護中心收據可稽。另債務人尚有一弟及一
    妹，全家租屋於台北縣中和市，每月租金15,000元，債務人
    自承須分擔房租5,000 元。再者，債務人於上揭會議中提出
    還款條件以8 年計96期清償，每月清償15,000元，還款金額
    總計為1,440,000 元，還款成數可至58.68% (依本院98年8
    月19日公告並確定之債權表，債務人無擔保及無優先權之債
    務計2,453,572 元)， 依上開債務人收入扣除還款金額，每
    月約僅餘1 萬元可供支出，該餘款又須支付房租及看護費用
    ，故其每月可供必要開銷之金錢已頗困窘，本院認其已竭盡
    所能並具還款誠意，再依其收支狀況，並參酌行政院主計處
    之統計報告，97年度台北縣每人每月最低基本生活費用為
    10,792元；財政部公告96年度扶養免稅額為每人77,000元 (
    平均每月為6,417 元)等 資料。本院認其更生方案當屬公允
    、適當而且可行。
四、綜上所述，債務人有固定收入，其更生方案之條件公允，且
    無不得認可之消極事由，揆諸消費者債務清理條例之立法目
    的，保障債權人公平受償，謀求消費者經濟生活之更生機會
    ，本件更生方案應予認可，爰裁定如主文。
中    華    民    國    98    年    9     月    11    日
                  民事執行處司法事務官
以上正本，係照原本作成。如不服本裁定，應於裁定送達後10
日內，以書狀向本院司法事務官提出異議。
中    華    民    國    98    年    9     月    11    日
                            書  記  官  蔡麗芳

司法院資訊處製作；財團法人民間司法改革基金會備份。
